臺灣新北地方法院三重簡易庭民事判決
111年度重簡字第116號
原      告  劉惠婷  

訴訟代理人  林志雄律師
被      告  江炳韋  

                      (現於法務部○○○○○○○○○○○執行中)
上列當事人間請求侵權行為損害賠償事件，原告提起刑事附帶民
事訴訟，經本院刑事庭以110年度附民字第325號裁定移送前來，
本院於民國111年3月28日言詞辯論終結，判決如下：
　　主　    文
一、被告應給付原告新臺幣（下同）200,000元，及自民國110年
    10月14日起至清償日止，按年息5％計算之利息。
二、本判決得假執行。
    事實及理由
一、原告主張：
　　被告江炳韋明知金融機構帳戶係個人理財之重要工具，為個
    人財產、信用之重要表徵，如提供他人匯款，再幫他人領取
    款項，有供作財產犯罪用途，並掩飾、隱匿特定犯罪所得去
    向之可能，仍基於詐欺取財及洗錢之不確定故意，於民國10
    9年8月間將其所申辦之彰化銀行帳戶帳號00000000000000號
    資料提供予真實姓名年籍不詳、綽號「小陳」之詐騙集團成
    員使用，嗣「小陳」所屬詐騙集團成員即於109年7月中旬以
    投資名義並提供北京國際酒類交易所網站供原告劉惠婷註冊
    儲值，致使其誤信來日可於該網站上申請出金，而於109年8
    月6日匯款20萬元至被告上開銀行帳戶内，再由被告持提款
    卡提領，交付不詳之詐欺集團上游。嗣劉惠婷發現不能於網
    站上提現，始悉受騙，致受有20萬元之財產損失，爰依侵權
    行為之法律關係，提起本件訴訟。並聲明：被告應給付原告
    20萬元，及自起訴狀繕本送達被告之翌日起至清償日止，按
    年息5％計算之利息；原告願供擔保，請准為假執行之宣告。
二、被告則稱：沒有要答辯的等語。
三、本院之判斷：
　㈠按因故意或過失，不法侵害他人之權利者，負損害賠償責任
    。數人共同不法侵害他人之權利者，連帶負損害賠償責任。
    不能知其中孰為加害人者亦同。造意人及幫助人，視為共同
    行為人，民法第184條第1項前段、第185條分別定有明文。
    又民事上之共同侵權行為（狹義的共同侵權行為，即加害行
    為）與刑事上之共同正犯，其構成要件並不完全相同，共同
    侵權行為人間不以有意思聯絡為必要，數人因過失不法侵害
    他人之權利，苟各行為人之過失行為，均為其所生損害共同
    原因，即所謂行為關連共同，亦足成立共同侵權行為，依民
    法第185條第1項前段之規定，各過失行為人對於被害人應負
    全部損害之連帶賠償責任；另民法第185條第1項所謂之數人
    共同不法侵害他人之權利，係指各行為人均曾實施加害行為
    ，且各具備侵權行為之要件而發生同一事故者而言，是以各
    加害人之加害行為均須為不法，且均須有故意或過失，並與
    事故所生損害具有相當因果關係者始足當之；第2項所稱之
    幫助人，係指幫助他人使其容易遂行侵權行為之人，其主觀
    上須有故意或過失，客觀上對於結果須有相當因果關係，始
    須連帶負損害賠償責任（最高法院67年台上字第1737號民事
    判例、92年度台上字第1593號民事判決意旨參照）。
　㈡經查，原告起訴主張之前開事實，業經本院依職權調取本院1
    10年度金訴字第245號刑事偵審卷宗審核無訛，而被告前揭
    犯行經本院以110年度金訴字第245號刑事判決被告共同犯洗
    錢罪，處有期徒刑5月，併科罰金5萬元，罰金如易服勞役，
    以新臺幣1,000元折算1日乙節，有卷存該刑事判決可稽（本
    院卷第33至39頁），堪信原告主張為真實。綜上，原告主張
    被告所為前述事實，致侵害其權利、受有20萬元之損失，於
    刑事訴訟程序附帶提起本件民事訴訟，依侵權行為損害賠償
    請求權之法律關係，請求被告給付20萬元，為有理由，應予
    准許。
四、從而，原告依侵權行為法律關係，請求被告給付原告20萬元
    ，及自起訴狀繕本送達被告之翌日即110年5月18日（110年
    度附民字第325號卷第5頁）起至清償日止，按年息5％計算之
    利息之範圍內，為有理由，應予准許。
五、本件事證已臻明確，兩造其餘攻防方法及所提證據，核與判
    決結果無影響，爰不逐一論述。
六、本判決係就民事訴訟法第427條規定適用簡易程序所為被告
    敗訴之判決，依同法第436條第2項準用第389條第1項第3款
    規定，應依職權宣告假執行。原告所為宣告假執行之聲請，
    僅在促使法院為此職權之行使，本院自不受其拘束，仍應逕
    依職權宣告假執行，惟此部分聲請既已依職權宣告，無再命
    原告提供擔保之必要，不另為准駁之諭知。
七、本件係原告提起刑事附帶民事訴訟，請求損害賠償事件，依
    法本無須繳納裁判費用，且經本院刑事庭裁定移送後，於本
    院民事訴訟程序進行期間亦無支付任何訴訟費用，是本院於
    裁判時即不為訴訟費用負擔之諭知。　
中　　華　　民　　國　　111 　年　　4 　　月　　21　　日
                  三重簡易庭  法  官  王凱俐
以上正本係照原本作成。
如不服本判決，應於送達後20日內，向本院提出上訴狀並表明上
訴理由，如於本判決宣示後送達前提起上訴者，應於判決送達後
20日內補提上訴理由書（須附繕本）。
如委任律師提起上訴者，應一併繳納上訴審裁判費。
中　　華　　民　　國　　111 　年　　4 　　月　　21　　日
　                            書記官　李采錡